【裁判字號】    96,易,356
【裁判日期】    970516
【裁判案由】    傷害
【裁判全文】
臺灣士林地方法院刑事判決               96年度易字第356號
公  訴  人  臺灣士林地方法院檢察署檢察官
被      告  乙○○
                      9號4樓.
上列被告因傷害案件，經檢察官提起公訴（96年度偵字第71號）
，被告於本院準備程序期日就被訴事實為有罪之陳述，經本院合
議庭裁定本案改由受命法官獨任以簡式審判程序進行審理後，判
決如下：
    主  文
乙○○犯傷害罪，處有期徒刑伍月，如易科罰金以新台幣壹仟元
折算壹日，減為有期徒刑貳月又拾伍日，如易科罰金以新台幣壹
仟元折算壹日。
    事實及理由
一本件犯罪事實及證據除引用檢察官起訴書之記載外，另更正被
  告乙○○與告訴人甲○○發生爭執處為臺北縣三芝鄉後厝村（
  起訴書誤為後厝林）佛朗明哥社區警衛室內，暨補充被告乙○
  ○於本院之自白（見本院97年4 月25日訊問筆錄、97年5 月7
  日審理筆錄）及馬偕紀念醫院96年10月26日馬院醫急字第0960
  003467號函及檢送之告訴人甲○○急診病歷。
二核被告乙○○所為，係犯刑法第277 條第1 項之傷害罪。爰審
  酌被告因細故毆打告訴人、及犯罪之手段、對告訴人造成之傷
  勢、犯後坦承犯行，雖與告訴人和解，惟迄今尚未支付任何款
  項暨其生活狀況等一切情狀，量處如主文所示之刑，並諭知易
  科罰金之折算標準。被告之上開犯行，犯罪時間在96年4 月24
  日以前，雖其於犯罪後逃亡經通緝歸案，但其發布通緝時間為
  96年7 月31日，有通緝書在卷可稽，在中華民國96年罪犯減刑
  條例自96年7 月16日施行之後，自與同條例第5 條規定：「本
  條例施行前，經通緝而未於中華民國96年12月31日以前自動歸
  案接受偵查、審判或執行者，不得依本條例減刑。」不合，仍
  應依法予以減刑（最高法院81年台上字第3382號刑事判決參照
  ），爰依該條例第2 條第1 項第3 款之規定減其刑期二分之一
  。
三依刑事訴訟法第299 條第1 項前段、第273 條之1 第1 項、第
  310 條之2 、第454 條第2 項，刑法第277 條第1 項、第41條
  第1 項，刑法施行法第1 條之1 ，判決如主文。
四本案經檢察官湯偉祥到庭執行職務。
五如不服本判決，應於收受送達後10日內向本院提出上訴書狀，
  其未敘述上訴之理由者並得於提起上訴後20日內向本院補提理
  由書（均須按他造當事人之人數附繕本）。
中    華    民    國    97    年    5     月    16    日
                  刑事第三庭  法  官      江翠萍
以上正本證明與原本無異。
如不服本判決，應於收受送達後10日內向本院提出上訴書狀，其
未敘述上訴之理由者並得於提起上訴後20日內向本院補提理由書
（均須按他造當事人之人數附繕本）。
                              書記官      陳慧玲
中    華    民    國    97    年    5     月    19    日
附錄本案論罪科刑法條：
中華民國刑法第277條
傷害人之身體或健康者，處3 年以下有期徒刑、拘役或1 千元以
下罰金。
犯前項之罪因而致人於死者，處無期徒刑或7 年以上有期徒刑；
致重傷者，處3 年以上10年以下有期徒刑。


司法院資訊處製作；財團法人民間司法改革基金會備份。
